臺灣屏東地方法院行政訴訟判決　
110年度交字第172號
原      告  許玉田  

被      告  交通部公路總局高雄區監理所


代  表  人  李瑞銘  
訴訟代理人  曾秀招
上列當事人間交通裁決事件，原告不服被告於民國110年11月8日
所為裁字第82-B00000000號裁決，提起行政訴訟，本院判決如下
：
    主  文
原告之訴駁回。
訴訟費用新臺幣300元由原告負擔。
    事實及理由
一、程序事項：本件因屬不服被告所為道路交通管理處罰條例第
    8 條之裁決而提起撤銷訴訟，依行政訴訟法第237 條之1 之
    規定，應適用交通裁決事件訴訟程序，再依兩造所述各節及
    卷內資料足認事證已臻明確，本院認無經言詞辯論之必要，
    爰依同法第237 條之7 之規定，不經言詞辯論，逕為判決，
    合先敘明。
二、事實概要：原告駕駛BAM-8673號自用小客車（下稱系爭車輛
    ）於109年5月7日11時45分許，行經高雄市大寮區鳳林三路
    、力行路口（下稱系爭路段），因有「一、紅燈左轉（鳳林
    三路轉力行路、二、不服稽查取締而逃逸」之違規事實，為
    警製單舉發高市警交字第B00000000號舉發違反道路交通管
    理事件通知單（下稱舉發通知單），並移送被告裁決。嗣被
    告認原告上開行為違反道路交通管理處罰條例（下稱處罰條
    例）第53條第1項、第60條第1項之規定屬實，即於110年11
    月8日製開裁字第82-Z000000000號違反道路交通管理事件裁
    決書（下稱原處分），裁罰原告：罰鍰新臺幣（下同）22,7
    00元、記違規點數3點，並吊扣普通小型車駕駛執照6個月等
    處分，原告仍為不服，遂提起行政訴訟。
三、原告主張：因系爭路段為T字路口，伊不知T字路口不能紅燈
    左轉。而案發當日雖見員警揮旗阻攔，然卻不知員警攔阻之
    對象為伊，絕非伊拒絕稽查而逃逸。故原處分顯有未當，應
    予撤銷等語。並聲明：原處分撤銷。
四、被告則以：㈠本件車主許語珊於110年10月8日申辦移轉歸責
    予駕駛人即原告，本案處罰原告無誤，先予敘明。㈡又原處
    分主文二部份應予撤銷；另主文一內容應補正為「吊扣普通
    小型車駕駛執照6個月」，爰依行政程序法第101條第1項、
    第117條、違反道路交通管理事件統一裁罰基準及處理細則
    第43條第3項更正之。㈢按所謂不服從稽查取締係指駕駛人駕
    駛汽車，不服從執行交通勤務之警察或依法令執行交通稽查
    任務人員之指揮或稽查，故執勤警員必須有稽查取締之意思
    表示，如「鳴笛」、「手勢指示」等動作而違反者，已知受
    稽查取締，仍以積極作為或消極不作為而不履行者屬之。本
    件經檢視員警勤務分配表、採證光碟、員警職務報告書等件
    可知，原告有於上開時、地，駕駛系爭車輛於系爭路段號誌
    顯示為紅燈時，仍左轉鳳林三路，而遭員警目睹行走至道路
    中間，對其揮動紅旗、鳴響警哨示意攔查原告，惟原告仍不
    配合停車受檢，竟行經攔查員警跨行單黃實線並逕自離開現
    場，此舉業已構成不服從稽查取締之要件。綜上，原告違規
    事實明確，原處分裁處罰鍰合計22,700元、記違規點數3點
    ，並吊扣普通小型車駕駛執照6個月，核無違誤等語，資為
    抗辯。並聲明：原告之訴駁回。
五、本院之判斷：　
　㈠應適用之法律：
　　⒈處罰條例第7條之2第1項第4款：「汽車駕駛人之行為有下
      列情形之一，當場不能或不宜攔截製單舉發者，得逕行舉
      發：四、不服指揮稽查而逃逸，或聞消防車、救護車、警
      備車、工程救險車、毒性化學物質災害事故應變車之警號
      不立即避讓。」
　　⒉處罰條例第53條第1項：「汽車駕駛人，行經有燈光號誌管
      制之交岔路口闖紅燈者，處新臺幣一千八百元以上五千四
      百元以下罰鍰。」
　　⒊處罰條例第4條第2項：「駕駛人駕駛車輛或行人在道路上
      ，應遵守道路交通標誌、標線、號誌之指示、警告、禁制
      規定，並服從執行交通勤務之警察或依法令執行指揮交通
      及交通稽查任務人員之指揮。」
　　⒋處罰條例第60條第1項：「汽車駕駛人，駕駛汽車有違反本
      條例之行為，經交通勤務警察或依法令執行交通稽查任務
      人員制止時，不聽制止或拒絕停車接受稽查而逃逸者，除
      按各該條規定處罰外，處新臺幣一萬元以上三萬元以下罰
      鍰，並吊扣其駕駛執照六個月；汽車駕駛人於五年內違反
      本項規定二次以上者，處新臺幣三萬元罰鍰，並吊扣其駕
      駛執照一年。」
　　⒌處罰條例第63條第1項第3款：「汽車駕駛人有下列各款所
      列條款之一者，除依原條款處罰鍰外，並予記點：三、有
      第四十三條、第五十三條或第五十三條之一情形之一者，
      各記違規點數三點。」
　　⒍行為時違反道路交通管理事件統一裁罰基準表第53條第1項
      、第60條第1項：「汽車駕駛人，行經有燈光號誌管制之
      交岔路口闖紅燈，期限內繳納或到案聽候裁決者：小型車
      二七ＯＯ，記違規點數三點。」、「汽車駕駛人，駕駛汽車
      有違反處罰條例之行為，經交通勤務警察或依法令執行交
      通稽查任務人員制止時，不聽制止或拒絕停車接受稽查而
      逃逸，期限內繳納或到案聽候裁決者：汽車二ＯＯＯＯ，吊扣
      駕駛執照六個月。」
　㈡經查，原告確於案發時駕駛系爭車輛行經系爭路段，因經警
    認有上開交通違規情形，為警逕行舉發並移由被告裁決，嗣
    被告認員警舉發無誤，即以原處分裁罰原告等節，除為兩造
    不爭執外，並有卷附交通部公路總局高雄區監理所110年11
    月8日裁字第82-B00000000號違反道路交通管理事件裁決書1
    紙（本院卷第23頁）、高雄市政府警察局林園分局109年5月
    7日高市警交字第B00000000號舉發通知單影本1紙、汽車車
    籍查詢表及駕駛人查詢表各1紙（第25至28頁）、汽車所有
    人告知違規駕駛人申報書影本1紙（第29頁）、原告109年7
    月7日陳訴單影本1紙含照片5幀（第31至33頁）、高雄市政
    府警察局林園分局109年7月24日高市警林分交字第10972335
    400號函影本1紙（第34頁）、高雄市政府警察局林園分局11
    0年110年12月28日高市警林分交字第11074038300號函影本
    、勤務分配表影本各1紙（第35至36頁）、內政部警政署航
    空警察局111年1月18日航警行字第1110002373號函影本、員
    警職務報告書各1紙、採幀照片5幀、採證光碟1片（第37至4
    2頁）及交通部公路總局高雄區監理所111年2月7日高監屏字
    第110021827號函影本、補正後裁字第82-B00000000號違反
    道路交通管理事件裁決書影本1紙（第43至44頁）等可佐，
    上情堪信為真。
　㈢查原告就案發時駕駛系爭車輛於系爭路段確有紅燈左轉情事
    ，於本院調查期日已當庭言明並無爭執(本院卷第54頁參照)
    ，且經本院當場勘驗警攝案發過程秘錄器面內容，並製有勘
    驗筆錄1份(本院卷第53頁背面參照)而核實，則被告以原處
    分裁罰原告「駕車行經有燈光號誌管制之交岔路口闖紅燈」
    ，於處罰條例第53條第1項、第63條第1項第3款等規定並無
    不合。至就原告主張案發時並無拒絕停車接受稽查逃逸部分
    ，原告固以上詞主張，現場因車流繁雜，致未能當場知悉員
    警欲攔查對象為伊；惟經本院於上揭調查期日當庭勘驗警攝
    秘錄器現場畫面結果，於檔案編號「0000000勤查取締交通
    違規處理員警鍾欣栩」畫面時間11：45：26許起至11：45：
    43許間，得見員警自路旁走向車道中間並往原告車輛車頭方
    向走近，員警除吹哨示意現場車輛注意外，同時搭配紅旗指
    向原告車頭揮舞，原告車輛於員警步行前往車道中間時，前
    方機車數輛已經通過員警站立處，而員警此時仍持續揮舞紅
    旗、鳴哨走向原告車輛，佐參案發時現場為晴天、日間自然
    光線充足，且原告車輛前方視線未受任何物體遮蔽、阻擋，
    則原告當場並無不知或未見員警攔查之可能，從而原處分認
    定原告現場有拒絕接受稽查而逃逸，堪認與上揭證據吻合，
    原告上開主張，並不可採。又本件係員警因見原告有首揭闖
    紅燈交通違規而擬當場攔停原告稽查，業說明如上，員警本
    件攔查原告實具正當原因，程序亦無不合法之處，則被告認
    定原告本件有「違反處罰條例之行為，拒絕停車接受稽查而
    逃逸」交通違規情事，亦無不合。
六、綜上所述，原告於上述時、地確有「駕車行經有燈光號誌管
    制之交岔路口闖紅燈」及「違反處罰條例之行為，拒絕停車
    接受稽查而逃逸」之違規行為，被告依處罰條例第53條第1
    項、第60條第1 項、第63條第1項第3款暨原告行為時違反道
    路交通管理事件統一裁罰基準表第53條第1項、第60條第1項
    等規定，以原處分分別裁處原告罰鍰2,700元及記違規點數3
    點(闖紅燈)；罰鍰20,000元及吊扣駕駛執照6 個月(拒檢逃
    逸)，均於法有據。原告訴請撤銷原處分，為無理由，應予
    駁回。
七、本件第一審裁判費為300 元，應由原告負擔，爰確定第一審
    訴訟費用額如主文第2 項所示。
據上論結，本件原告之訴為無理由，依行政訴訟法第237 條之7
、第237 條之8 第1 項、第237 條之9 第1 項、第236 條、第98
條第1 項本文，判決如主文。
中　　華　　民　　國　　111 　年　　5 　　月　　3 　　日
　　　　　　　　　行政訴訟庭　法　官　曾士哲
以上為正本，係照原本作成。
如不服本判定，應於判決送達後20日內，向本院提出上訴狀並表
明上訴理由（原判決所違背之法令及其具體內容或依訴訟資料可
認為原判決有違背法令之具體事實），其未載明上訴理由者，應
於提出上訴後20日內向本院補提理由書（上訴狀及上訴理由書均
須按他造人數附繕本，如未按期補提上訴理由書，則逕予駁回上
訴），並應繳納上訴裁判費新臺幣750元。
中　　華　　民　　國　　111 　年　　5 　　月　　3 　　日
                              書記官  廖苹汝